src/fst/morphology/affixes/verbs.lexc
LEXICON s49_3 !
!! **@LEXNAME@** sleppa = riggar ikki í adj pga dpkons
                   inf        ;
                   pres_iur   ;
          :%^AB3   prt_null_s ;
          :%^AB4   prt_u_p    ;
                   imp_prsptc ;
          :%^AB5   sup_ið_in  ;
 		  :%^AB5   p26_2        ;

LEXICON s49_4 !
!! **@LEXNAME@** verpa = riggar!
                   inf        ;
                   pres_iur   ;
          :%^AB3   prt_null_s ;
          :%^AB4   prt_u_p    ;
                   imp_prsptc ;
          :%^AB5   sup_ið_in  ;
 		  :%^AB5   p26_2        ;

LEXICON s50 !
!! **@LEXNAME@** røkka = riggar ikki í adj pga dpkons
                   inf        ;
                   pres_iur   ;
          :%^AB3   prt_null_s ;
          :        prt_null_s ;
          :%^AB4   prt_u_p    ;
                   imp_prsptc ;
          :%^AB5   sup_ið_in  ;
 		  :%^AB5   p26_2      ;

LEXICON s51 !
!! **@LEXNAME@** ganga = riggar!
          :ang     inf             ;
          :ang     pres_strong_s1  ;
          :ong     pres_strong_s23 ;
          :ekk     prt_null_s      ;
          :ing     prt_u_p         ;
          :akk	   impsg		   ;
          :ang     imp_prsptc      ;
          :ing     sup_ið_in       ;
 		  :ing 	   p26             ;


LEXICON s52 !
!! **@LEXNAME@** veva = riggar!
                   inf        ;
                   pres_ur    ;
          :%^AB3   prt_null_s ;
          :%^AB2   prt_u_p    ;
                   imp_prsptc ;
          :%^AB5   sup_ið_in  ;
		  :%^AB5   p26_2        ;

LEXICON s53 !
!! **@LEXNAME@** leypa = riggar!
          :leyp  inf             ;
          :leyp  pres_strong_s1  ;
          :loyp  pres_strong_s23 ;
          :leyp  prt_null_s      ;
          :leyp  imp_prsptc      ;
          :lup   prt_u_p         ;
          :lop   sup_ið_in       ;
 		  :lop   p26             ;

LEXICON s54 !
!! **@LEXNAME@** bera = riggar!
                   		 inf                ;
                   		 pres_strong_s1     ;
                   		 pres_strong_s23_t0 ;
  +V+Ind+Prs+2Sg:   	 Pass			    ;
          		:%^AB3   prt_null_s2        ;
         		:%^AB2   prt_u_p            ;
                	     imp_prsptc         ;
          		:%^AB5   sup_ið_in          ;
	 			:%^AB5   p26_2        		;

LEXICON s55 !
!! **@LEXNAME@** fara = riggar!
                  		inf                ;
                  		pres_strong_s1     ;
          		:%^IUML pres_strong_s23_t0 ;
  +V+Ind+Prs+2Sg:%^IUML Pass   			   ;
          		:%^AB3  prt_null_s2        ;
  		        :%^AB3  prt_u_p            ;
                  		sup_ið_in          ;
                  		imp_prsptc         ;
 					    p26                ;

LEXICON s56 !
!! **@LEXNAME@** geva = riggar!
                     inf        ;
                     pres_ur    ;
          :%^AB3     prt_null_s ;
          :%^AB2     prt_u_p    ;
          :%^AB6     sup_ið_in  ;
                     imp_prsptc ;
 		  :%^AB6%>   p26_2        ;

LEXICON s57 !
!! **@LEXNAME@** sita = riggar ikki + skal nokk ikki hava passiv
                 inf        ;
                 pres_ur    ;
          :%^AB3 prt_null_s ;
          :%^AB2 prt_u_p    ;
                 sup_ið_in  ;
                 imp_prsptc ;
 +V+PrfPtc:  p26_2        ;

LEXICON s58 !
!! **@LEXNAME@** mala
                  inf             ;
                  pres_strong_s1  ;
          :%^IUML pres_strong_s23 ;
          :%^AB3  prt_null_s      ;
          :%^AB3  prt_u_p         ;
                  imp_prsptc      ;
                  sup_ið_in       ;
 +V+PrfPtc:   p26             ;

LEXICON s59 !
!! **@LEXNAME@** stjala
          :jal   inf             ;
          :jal   pres_strong_s1  ;
          :jel   pres_strong_s23 ; ! bæði
          :jól   prt_null_s      ;
          :jól   prt_u_p         ;
          :jal   imp_prsptc      ;
          :ol    sup_ið_in       ;
          :jol   sup_ið_in       ;
          		 p26			 ;

LEXICON s60 !
!! **@LEXNAME@** taka, aka
                   inf             ;
                   pres_strong_s1  ;
          :%^IUML  pres_strong_s23 ;
          :%^AB3   prt_null_s      ;
          :%^AB3   prt_u_p         ;
                   imp_prsptc      ;
          :%^AB6   sup_ið_in       ;
 +V+PrfPtc:%^AB6in p26             ;

LEXICON s61 !
!! **@LEXNAME@** halda
          :hald   inf             ;
          :hald   pres_strong_s1  ;
          :held   pres_strong_s23 ; ! bæði
          :helt   prt_null        ;
          :hild   prt_u_p         ;
          :hild   sup_ið_in       ;
          :halt   impsg			  ;
          :hald   imp_prsptc      ;
 		  :hildin p26             ;

LEXICON s62 !
!! **@LEXNAME@** sova
          :sov  inf             ;
          :sov  pres_strong_s1  ;
          :svev pres_strong_s23 ;
          :svav prt_null_s      ;
          :svóv prt_u_p         ;
          :sov  sup_ið_in       ;
          :sov  imp_prsptc      ;
 +V+PrfPtc:sovin p26             ;

LEXICON s63 !
!! **@LEXNAME@** koma, TODO, check the -st forms
                   			inf             ;
         +V+Inf+Pass:%>ast  		#	;
 +V+Ind+Prs+1Sg+Pass:%>ist  		#    		;
 +V+Ind+Prs+2Sg+Pass:^eIUML%>st  	#    		;
 +V+Ind+Prs+3Sg+Pass:^eIUML%>st  	#    		;
  +V+Ind+Prs+Pl+Pass:%>ast  		#    		;
                   			pres_strong_s1  ;
 +V+Ind+Prt+1Sg+Pass:%>st  		#    		;
 +V+Ind+Prt+2Sg+Pass:%>st  		#    		;
 +V+Ind+Prt+3Sg+Pass:%>st  		#    		;
  +V+Ind+Prt+Pl+Pass:%>ust 		#    		;
          	   :^eIUML 	pres_strong_s23 ;
                   			prt_null_s  ;
                   			prt_u_p     ;
                   			sup_ið_in    ;
                   			imp_prsptc   ;
 +V+PrfPtc:    			p26             ;

LEXICON s64 !
!! **@LEXNAME@** lata
                   inf             ;
                   pres_strong_s1  ;
          :%^IUML  pres_strong_s23 ; ! bæði
          :%^   prt_null_s      ;
          :%^AB2   prt_u_p         ;
                   sup_ið_in       ;
                   imp_prsptc      ;
 +V+PrfPtc:    p26             ;

LEXICON s64_1 !
!! **@LEXNAME@** láta
                   inf             ;
                   pres_strong_s1  ;
          :%^eIUML pres_strong_s23 ;
          :%^AB3   prt_null_s      ;
          :%^AB2   prt_u_p         ;
                   sup_ið_in       ;
                   imp_prsptc      ;
 +V+PrfPtc:    p26             ;

LEXICON s65 !
!! **@LEXNAME@** standa
 :and inf             ;
 :and pres_strong_s1  ;
 :end pres_strong_s23 ;
 :óð  prt_null_s      ;
 :óð  prt_u_p         ;
 :að  sup_ið_in       ;
 :and imp_prsptc      ;
 :att impsg           ;

LEXICON s66 !
!! **@LEXNAME@** biðja
                 jinf       ;
                 pres_ur_j2 ;
          :%^AB3 prt_null_s ;
          :%^AB2 prt_u_p    ;
				 imp		;
		  :j	 prsptc	 	;
                 sup_ið_in  ;
 		  :  p26        ;

LEXICON s67 !
!! **@LEXNAME@** draga
          :ag       inf             ;
          :ag       pres_strong_s1  ;
          :eg       pres_strong_s23 ;
          :ó        prt_null_s      ; !dróg, should be dró
          :óg       prt_u_p         ;
          :ig       sup_ið_in       ; ! %^AB2
          :ag       imp_prsptc      ;
 		  :%>igin  	p26        		;

LEXICON s68 !
!! **@LEXNAME@** hvørva
          :vørv    inf        ;
          :vørv    pres_ur    ; ! i
          :varv    prt_null_s ;
          :vurv    prt_u_p    ;
          :orv     sup_ið_in  ;
   +Use/NG:vorv    sup_ið_in  ;
          :vørv    imp_prsptc ;
          :orv     p26        ;

LEXICON s69 !
!! **@LEXNAME@** sláa
          		inf                	;
          		pres_strong_s1     	;
  :%^IUML 		pres_strong_s23_t1 	;
  :%^AB2  		prt_null_s         	;
  :%>g%^AB2 	prt_u_p		  	   	;
  :%^eIUML%>r	prt_d				;
  				imp_prsptc			;
  :%>g^AB6		sup_ið_in			;
  
! :slerdi prt_null_s         ;
! :slóg   prt_u_p            ;
! :slerd  prt_u_p            ;
! :sligi  sup_a              ;
! :sligin p26                ;
